【裁判字號】    98,交聲,852
【裁判日期】    990303
【裁判案由】    聲明異議
【裁判全文】
臺灣臺南地方法院交通事件裁定         98年度交聲字第852號
移送機關    交通部公路總局嘉義區監理所麻豆監理站
異議人即
受處分人    甲○○
上列異議人即受處分人因違反道路交通管理處罰條例案件，對於
交通部公路總局嘉義區監理所麻豆監理站民國98年7月9日所為之
裁決處分（處分案號：麻監裁罰字第裁75-M00000000號）聲明異
議，本院裁定如下：
    主    文
異議駁回。
    理    由
一、原處分意旨略以：異議人即受處分人甲○○（下稱異議人）
    駕駛車牌號碼3353-LY號自用小客車，於民國98年5月29日8
    時25分許，行經臺南縣縣道178線與南182線路口時，因闖紅
    燈，經臺南縣警察局新化分局警員製單舉發，嗣經移送機關
    即交通部公路總局嘉義區監理所麻豆監理站（下稱原處分機
    關）以其違規事證明確，依道路交通管理處罰條例第53條第
    1項、第63條第1項第3款（原處分漏載第1項第3款）及違反
    道路交通管理事件統一裁罰基準表之規定，裁處異議人罰鍰
    新臺幣（下同）2,700元，並記違規點數3點等語。
二、異議意旨略以：執勤員警將警車停在小路裡偷拍，且只有一
    個員警單獨執行勤務，異議人被攔下時，要求員警出示證件
    ，員警拒絕出示；又異議人查看錄影後發現整個錄影過程並
    未拍攝到紅燈，而員警說他是合理判斷異議人闖紅燈，異議
    人不服，為此聲明異議，請求撤銷原處分等語。
三、按汽車駕駛人，行經有燈光號誌管制之交岔路口闖紅燈者，
    處1,800元以上5,400元以下罰鍰，並記違規點數3點，道路
    交通管理處罰條例第53條第1項及第63條第1項第3款分別定
    有明文。經查：
  (一)異議人經警舉發於前開時間駕駛車牌號碼3353-LY號自用小
    客車經過上揭地點時，在該處路口號誌燈之紅燈亮啟後，仍
    繼續將車輛駛過該路口往前行進而闖紅燈，嗣經原處分機關
    以其違規事證明確，依法裁處異議人罰鍰2,700元並記違規
    點數3點之事實，有臺南縣警察局98年5月29日南縣警交字第
    M00000000號舉發違反道路交通管理事件通知單及原處分機
    關98年7月9日麻監裁罰字第裁75-M00000000號裁決書各1份
    在卷可稽。
  (二)經本院勘驗臺南縣警察局新化分局所提出舉發當時執勤警員
    所拍攝之本件採證錄影光碟之結果，經開啟該檔案後，出現
    之情形為：「(一)畫面上顯示一Ｙ型交岔路口，其中左側一條
    係南182線連接到縣道178線（即大內←→善化）、另右側一
    條則係縣道178線（即山上←→善化），而縣道178線來往善
    化、山上方向之交通號誌當時顯示為綠燈。(二)畫面00:00:05
    秒時，一輛白色小客車由山上往善化方向通過綠燈，其後跟
    隨一輛綠色大卡車，另有一輛藍色客車通過綠燈右轉往大內
    方向行駛；畫面00:00:16秒時，有一輛自小客車（即系爭車
    輛）沿南182線由大內往善化方向駛來，當時有一輛機車已
    在該路口停等靜止中，該自小客車自機車旁邊超越後，即繼
    續往前沿縣道178線方向行駛；畫面00:00:26秒時，該自小
    客車已通過路口並駛至縣道178線上，當時縣道178線善化往
    山上方向之交通號誌仍為綠燈，而該自小客車通過之路口處
    ，除原停等靜止之機車外，另有一輛白色小客車亦停在機車
    後方未繼續前進；畫面00:00:31秒時，該自小客車經警鳴笛
    攔停，自小客車隨後停車；畫面00:00:40時，畫面顯示該被
    攔停之自小客車車牌號碼為3353 -LY號；畫面00:00:46秒時
    ，警員要求駕駛人出示駕照及行照；畫面00:01:05秒時，該
    駕駛人請求警員不要開單。(三)畫面上未能看見異議人通過之
    路口之交通號誌為何，僅能看見縣道178線（即山上←→善
    化方向）之交通號誌為綠燈。」，此有本院98年8月24日勘
    驗筆錄及臺南縣警察局新化分局檢送之採證光碟暨違規地點
    現場簡圖等件在卷可稽。
  (三)復查，山上鄉縣道178線與南182線路口交通號誌為三時相號
    誌，第一時相為縣道178線來往山上、善化方向，第二時相
    為善化（縣道178線）進入大內鄉（南182線）方向，第三時
    相為大內鄉（南182線）往善化（縣道178線）方向，此有臺
    南縣警察局新化分局98年8月3日南縣化警四字第0980008105
    號函及函附照片附卷可稽。經本院將上開勘驗結果以及臺南
    縣警察局新化分局上開函文及所附照片相互核對之結果，足
    認：當縣道178線來往山上、善化方向之交通號誌為綠燈時
    ，善化（縣道178線）進入大內鄉（南182線）方向及大內鄉
    （南182線）往善化（縣道178線）方向之交通號誌均為紅燈
    。是本件違規採證光碟之內容，雖未攝錄到異議人行向之交
    通號誌，惟依上開勘驗結果，既然異議人駕車通過舉發地點
    時，縣道178線來往山上、善化方向之交通號誌為綠燈，則
    異議人通過舉發地點時（即南182線往縣道178線方向），其
    行向之交通號誌應為紅燈無誤，且異議人通過路口時，同向
    亦有一輛機車及一輛白色小客車在該路口停住靜止未前進，
    亦堪認異議人駕車行駛通過該路口時，該路口之號誌燈確為
    紅燈無誤，則異議人未停等紅燈繼續前進，其有闖紅燈之違
    規事實，堪可認定。
  (四)至異議人認警員於路邊攔查，有偷拍之嫌疑，且質疑警員之
    身分等語；惟查，警員於道路上執行勤務之地點，係由警員
    評估該路段之車流量、路寬、是否影響車輛行駛安全等情事
    後而選定道路之一處執勤，若未影響該道路之使用權利，難
    謂與法有違，且異議人於警員攔停後，並無要求警員出示證
    件，僅係向警員表示勿開單等情，亦有上開勘驗筆錄在卷可
    參，是異議人此部分之主張，要無可採。
  (五)從而，原處分機關以異議人違反道路交通管理處罰條例第53
    條第1項、第63條第1項第3款（原處分漏載第1項第3款）及
    參照違反道路交通管理事件統一裁罰基準表之規定，裁處異
    議人罰鍰2,700元，並記違規點數3點之處分，於法核無不當
    ，本件異議人之異議為無理由，應予駁回。
四、據上論結，應依道路交通管理處罰條例第87條第2項、道路
    交通案件處理辦法第19條，裁定如主文。
中    華    民    國    99    年    3     月    3     日
                    交通法庭  法  官 張家瑛
以上正本證明與原本無異。
如不服本裁定，應於收受送達後5日內向本院提出抗告狀。（應
附繕本）
                              書記官 李淑惠
中    華    民    國    99    年    3     月    5     日

司法院資訊處製作；財團法人民間司法改革基金會備份。
